【裁判字號】    98,易,411
【裁判日期】    980430
【裁判案由】    竊盜
【裁判全文】
臺灣板橋地方法院刑事判決               98年度易字第411號
聲  請  人  臺灣板橋地方法院檢察署檢察官
被      告  乙○○
                      於臺灣臺北看守所羈押中）
上列被告因竊盜案件，經檢察官聲請簡易判決處刑（98年度偵緝
字第208 號），本院認不宜以簡易判決處刑，改依通常程序審理
，嗣被告於本院準備程序進行中就起訴事實為有罪之陳述，經告
知被告簡式審判程序之旨，並聽取當事人之意見後，進行簡式審
判程序，本院判決如下：
    主    文
乙○○攜帶兇器竊盜，累犯，處有期徒刑柒月。扣案之美工刀、
螺絲起子、手電筒各壹支均沒收。
    事    實
一、乙○○前於民國92年間因犯竊盜罪，經本院於92年7 月31日
    以92年度簡字第1726號判決，分別判處有期徒刑6 月、3 月
    ，應執行有期徒刑8 月，如易科罰金，均以銀元300 元折算
    1 日確定，入監服刑後於93年8 月17日縮刑期滿執行完畢。
    嗣於93年間，因犯竊盜罪，經台灣彰化地方法院於93年6 月
    25日以93年度斗簡字第155 號判決，判處有期徒刑4 月，如
    易科罰金，以銀元300 元折算1 日確定，入監服刑後於94年
    8 月18日縮刑期滿執行完畢（以上於本案均構成累犯）。竟
    不知悔改，意圖為自己不法之所有，於97年9 月7 日17時30
    分許，攜帶其所有，客觀上足以對人之生命、身體、安全構
    成威脅，且具有危險性之美工刀、螺絲起子各1 支，至位於
    台北縣新莊市○○○路138 號後方建築工地3 樓，以前開美
    工刀將鋁門窗外包裝割破後徒手卸下，竊取鋁門窗共11片。
    乙○○搬運至1 樓時為保全人員發現報警查獲，並扣得其所
    有供作案用之美工刀、螺絲起子、手電筒各1 支。
二、案經臺北縣政府警察局新莊分局移請臺灣板橋地方法院檢察
    署檢察官偵查後聲請簡易判決處刑。
    理  由
一、本件被告所犯係死刑、無期徒刑、最輕本刑為3 年以上有期
    徒刑以外之罪，其於準備程序中就被訴事實為有罪之陳述，
    經法官告知簡式審判程序之旨，並聽取公訴人、被告之意見
    後，依刑事訴訟法第273 條之1 第1 項規定進行簡式審判程
    序審理，核先敘明。
二、上揭犯罪事實，業據被告乙○○於警詢、檢察官偵查中及本
    院審理坦承不諱，並經證人即保全人員甲○○於警詢中證述
    明確，且有卷附贓物認領保管單1 份、照片11張，及扣案之
    美工刀、螺絲起子、手電筒各1 支可資佐證，足認被告前開
    自白與事實相符，應堪採信。本件罪證明確，被告犯行均堪
    認定，應予論科。
三、按攜帶兇器竊盜，祇須行竊時攜帶具有危險性之兇器為已足
    ，並不以攜帶之初有行兇之意圖為必要（最高法院62年臺上
    字2489號判例參照）。被告行竊時所攜帶之美工刀、螺絲起
    子各1 支，為金屬製品，質地銳利、堅硬，在客觀上對人之
    生命、身體具有危險性，自屬兇器。次按竊盜罪既遂與未遂
    之區別，應以所竊之物已否移入自己權力支配之下為標準。
    若已將他人財物移歸自己所持，即應成立竊盜既遂罪。至其
    後將已竊得之物遺棄逃逸，仍無妨於該罪之成立（最高法院
    17年上字第509 號判例參照）。本件被告乙○○已將鋁窗卸
    下，搬運至1 樓始為保全人員發現報警查獲，被告已將所竊
    之物置於自己權力支配之下，自屬既遂，是核被告所為，係
    犯刑法第321 條第1 項第3 款之攜帶兇器竊盜既遂罪（檢察
    官聲請簡易判決處刑認被告係犯法第321 條第2 項第1 項第
    3 款之攜帶兇器竊盜未遂罪，容有誤會，惟公訴檢察官於本
    院審理時已更正法條為刑法第321 條第1 項第3 款之攜帶兇
    器竊盜既遂罪）。又被告有如事實欄所示之論罪科刑及執行
    完畢情形，有臺灣高等法院被告前案紀錄表1 份附卷可稽，
    其於徒刑執行完畢後，5 年以內再故意犯本件有期徒刑以上
    之罪，為累犯，應依刑法第47條第1 項之規定加重其刑。爰
    審酌被告有竊盜前科，素行不佳，竟不知警惕，再為本件竊
    盜犯行，所為非是，兼衡其犯罪之動機、目的、手段、所生
    危害、所竊物品之價值，又被告甫行竊後即為警查獲，被害
    人業已領回失物，及犯罪後坦承犯行，態度尚可等一切情狀
    ，量處如主文所示之刑。扣案之美工刀、螺絲起子、手電筒
    各1 支，係被告所有，供本件犯罪所用或犯罪預備之物，業
    據被告自承在卷，爰均依刑法第38條第1 項第2 款之規定宣
    告沒收。
四、據上論斷，應依刑事訴訟法應依刑事訴訟法第273 條之1 第
    1 項、第299 條第1 項前段，刑法第321 條第1 項第3 款、
    第47條第1 項、第38條第1 項第2 款，判決如主文。
本案經檢察官曾文鐘到庭執行職務。
中    華    民    國    98    年    4     月    30    日
                  刑事第二十一庭    法  官  侯  志  融
以上正本證明與原本無異。
如不服本判決應於送達後10日內向本院提出上訴狀。
                                    書記官  林  伶  芳
中    華    民    國    98    年    4     月    30    日
附錄本案論罪科刑法條全文：
中華民國刑法第321條
（加重竊盜罪）
犯竊盜罪而有左列情形之一者，處 6 月以上、 5 年以下有期徒
刑：
一、於夜間侵入住宅或有人居住之建築物、船艦或隱匿其內而犯
之者。
二、毀越門扇、牆垣或其他安全設備而犯之者。
三、攜帶兇器而犯之者。
四、結夥三人以上而犯之者。
五、乘火災、水災或其他災害之際而犯之者。
六、在車站或埠頭而犯之者。
前項之未遂犯罰之。


司法院資訊處製作；財團法人民間司法改革基金會備份。
